【裁判字號】    90,易,230
【裁判日期】    900412
【裁判案由】    家庭暴力防治法等
【裁判全文】
臺灣臺南地方法院刑事判決                            九十年度易字第二三號
    公  訴  人  臺灣台南地方法院檢察署檢察官
    被      告  甲○○
右列被告因家庭暴力防治法等案件，經檢察官提起公訴 (八十九年度偵字第一四六三
號)，本院判決如左：
    主  文
甲○○連續違反法院依家庭暴力防治法第十三條所為禁止實施家庭暴力行為及遠離住
所之裁定，處有期徒刑陸月，如易科罰金，以參佰元折算壹日。
    事  實
一、甲○○係丙○○之配偶，二人間具有家庭暴力防治法第三條第一款所定之家庭成
    員關係。前因甲○○曾於民國八十九年六月五日，在台南縣新營市○○路一○七
    號四樓住處毆打、恐嚇丙○○，經台灣台南地方法院於八十九年八月二十九日以
    八十九年度家護字第二四一號裁定核發民事通常保護令，命甲○○「不得對丙○
    ○實施身體或精神上之不法侵害之行為」、「應最少遠離丙○○之住居所即台南
    縣新營市○○路一○七號四樓、工作場所即台南縣學甲鎮○○路滿春堂ＫＴＶ及
    子女周瑜之學校新進國小各一百公尺」。詎甲○○明知上開通常保護令之內容，
    竟基於違反前開保護令之概括犯意，自八十九年九月九日起至同年十月二十八日
    止，連續數次違反前開保護令前開要求，擅自至台南縣新營市○○路一○七號四
    樓丙○○住處居住；並於八十九年十月二十八日凌晨三時許，在上開住處與丙○
    ○因爭執發生口角，竟承前違反保護令之概括犯意並基於傷害及恐嚇之犯意，徒
    手毆打丙○○後頸部，致其受有後頸部稍許紅腫之傷害，並持丙○○家中清潔用
    之鹽酸三瓶，將其中一瓶打開瓶蓋作勢潑灑丙○○身體，並以：「好好坐在沙發
    ，不要離開我的視線，否則就潑鹽酸」等欲加害身體之言語恐嚇丙○○，致其心
    生畏懼，致生危害於安全。嗣經丙○○趁甲○○不注意之際，逃離現場報警查獲
    上情。
二、案經台南縣警察局新營分局報告台灣台南地方法院檢察署檢察官偵查起訴。
    理  由
一、右揭犯罪事實業據被告甲○○於本院審理時自承不諱，核與被害人丙○○於偵審
    中指述相符，並經證人即當時在場目擊之乙○○於偵查中結證屬實，並有照片二
    紙及鹽酸三瓶扣案可參，復有本院八十九年度家護字第二四一號民事通常保護令
    一紙在卷可稽，被告自白與事實相符，堪以採信。被告犯行明確，堪以認定。
二、核被告所為係犯刑法第二百七十七條第一項之傷害罪、第三百零五條之恐嚇危安
    罪及家庭暴力防治法第五十條第一款、第四款之違反保護令罪。被告先後多次違
    反家庭暴力防治法第五十條第一款、第四款之違反保護令罪犯行，時間緊接，觸
    犯構成要件相同之罪名，顯係基於概括犯意為之，為連續犯，應僅論以一罪，並
    加重其刑。又被告前因對被害人實施家庭暴力行為，經本院核發前開保護令，而
    前開保護令內容亦要求被告不得對被害人實施身體或精神上不法侵害之行為且應
    遠離被害人前開住所，已如前述。是被告於被害人前開住所徒手毆打被害人成傷
    及持鹽酸恐嚇被害人等犯行，均係以一行為觸犯違反保護令罪並刑法之傷害罪及
    恐嚇危安罪，均為想像競合犯，應均依刑法第五十五條前段之規定，從一重之家
    庭暴力防治法第五十條第一款、第四款之違反保護令罪處斷。公訴人認被告所犯
    違反保護令罪與刑法上之傷害罪及恐嚇罪間，犯意各別，行為互異，應予分論並
    罰等語，尚有未洽。爰審酌被告以前開手段對被害人實施身體上及精神上之侵害
    ，行為手段可議，且被告前於八十九年八月二十四日甫因以預備放火等事恐嚇被
    害人及其親屬（傷害部分經本件被害人撤回告訴），經本院以八十九年度易字第
    二００二號判決判處有期徒刑四月，而於八十九年九月二十五日確定，而於八十
    九年十一月一日執行完畢，有本院判決及被告全國前案記錄表各件在卷可稽，竟
    仍不知悔改，復為本件犯行，惡性非輕，惟犯罪後於本院審理時坦承不諱，並當
    庭表示悔意稱不會再犯之犯罪後態度，有本院審判筆錄一份在卷可稽等一切情狀
    ，量處如主文所示之刑，並諭知易科罰金之折算標準。
據上論斷，應依刑事訴訟法第二百九十九條第一項前段，家庭暴力防治法第五十條第
一款、第四款，刑法第十一條前段、第五十六條、第二百七十七條第一項、第三百零
五條、第五十五條前段、第四十一條第一項前段，罰金罰鍰提高標準條例第一條前段
、第二條，判決如主文。
本案經檢察官吳勇輝到庭執行職務
中      華      民      國    九十      年      四      月     十二     日
                                  臺灣臺南地方法院刑事第五庭
                                          法  官    卓  穎  毓
右正本證明與原本無異。
如不服本判決，應於判決送達後十日內，向本院提出上訴狀。
                                          書記官    黃  子  起
中      華      民      國    九十      年      四      月     十三     日
附錄法條：
家庭暴力防治法第五十條
違反法院依第十三條、第十五條所為之下列裁定者，為本法所稱之違反保
護令罪，處三年以下有期徒刑、拘役或科或併科新台幣十萬元以下罰金︰
一  禁止實施家庭暴力行為。
二  禁止直接或間接騷擾、接觸、通話或其他連絡行為。
三  命遷出住居所。
四  遠離住居所、工作場所、學校或其他特定場所。
五  命完成加害人處遇計畫：戒癮治療、精神治療、心理輔導或其他治療
    、輔導。


司法院資訊處製作；財團法人民間司法改革基金會備份。
